# 年中非同一控制下企业合并的抵销 https://bbs.esnai.com/thread-5412198-1- https://bbs.esnai.com/thread-5412198-1-1.html ...1.html ...

提问人：anna633 时间：2020-04-11 08:05:30
继续请教陈版：关于前面说到合并成本：合并成本（=原持有40%股权于购买日的公允价值+增持60%股权的实际成本），老师“原持有40%股权于购买日的公允价值，一般对于控制权溢价不明显的被投资企业，可按后续增持股份的价格按比例计算：300/60%*40%=200万元，相应地合并成本为 500 万元，商誉为 100 万；”来处理，以 500 万元做为合并成本，根据“被收购方在合并日的所有权益项目均需与被收购方的合并成本（=原持有40%股权于购买日的公允价值+增持60%股权的实际成本）相抵销，差额确认商誉”，具体合并日及年末的合并抵消分录如下： 一、合并日（（7.17.1）的抵销分录如下： 借：实收资本 600 万元未分配利润 -200万元商誉 100 万元 贷：长期股权投资-B公司 -成本 500 万元 二、B公司7-12月累计未分配利润是 -300万元 AA公司公司 20192019 年年末合并报表的调整分录是： B公司7-12月累计未分配利润是-300万元 合并调整和抵销分录如下： （ 1 ）A公司长期股权投资按权益法调整 借：
投资收益 300 万元 贷：长期股权投资-B公司-损益调整 300 万元 （ 2 ）A公司长期股权投资与B公司所有者权益抵销 借：实收资本 600 万元未分配利润 -500万元商誉 100 万元长期股权投
资-B公司-损益调整 300 万元 贷：长期股权投资-B公司-成本 500 万元（合并日抵销分录的成本） （ 3 ）A公司投资收益与B公司未分配利润抵销借：未分配利润 300 万元 贷：投资收益 300 万元 抵销后A公司的长期股权投资=原A公司单体报表数 600 万+抵销数（=-300+300-500=-500万）=抵销后长期股权投资 100 万元，老师这里就存在一个矛盾，抵销后A公司长期股权投资不是应该是 0 ，为何出现余额 100 万元？是哪里账务处理错误，该如何调整？

回答人：chenyiwei
对购买日前原持有的40%股份应按购买日公允价值（ 200 ）重新计量，与原账面价值之间的差额计入购买日所属年度的投资收益。所以通过对原持有股权的价值调整，不应出现你说的“抵销后长期股权投资 100 万元”的情况。